臺灣嘉義地方法院刑事判決　　　　　　　　　　　　九十三年度交簡上字第一二號
　　上　訴　人　乙○○
右列上訴人因過失傷害案件，不服本院簡易庭中華民國九十二年十二月十八日九十二
年度交簡字第一０九六號第一審判決（聲請簡易判決處刑書案號：臺灣嘉義地方法院
檢察署九十二年度調偵字第四二六號），提起上訴，本院管轄之第二審合議庭裁定改
依簡式審判程序，判決如左：
    主  文
上訴駁回。
乙○○緩刑貳年。
    事  實
一、乙○○於民國九十一年十月十六日至嘉義市○○街訪友，將所駕駛之車牌號碼Ｃ
    ４－４８１３號之自用小客車停放於嘉義市○○街四二二號對面路旁，於同日二
    十時二十分許，訪友結束欲行駛離，乃將上開車輛駛出慢車道，沿嘉義市○○路
    之外側車道由北往南方向行駛，於嘉義市○○街四一二號前欲變換車道進入內側
    車道，理應注意汽車起步應讓行進中之車輛行人優先通行。而依當時日間天候晴
    ，路面乾燥、無缺陷、無障礙物，視距良好，又無不能注意之情形，竟疏未禮讓
    幹線道車先行，即貿然駛向內向車道，適有甲○○亦騎乘車牌號碼ＯＱＷ－０八
    九號之重型機車，亦沿嘉義市○○街由北往南方向行駛，因閃避不及而發生碰撞
    ，致甲○○人、車倒地，因此而受有急性肺栓塞、右脛腓開放性骨折合併神經及
    血管損傷、右踝撕裂傷之傷害。乙○○則於肇事後，在偵查犯罪職權之機關或公
    務員尚未查知犯人前，即親自打電話報警，並報明自己之姓名、地點，請警方前
    往處理，因而並接受裁判。
二、案經乙○○自首暨甲○○訴請臺灣嘉義地方法院檢察署檢察官偵查後聲請以簡易
    判決處刑。
    理  由
一、訊據上訴人即被告（下簡稱被告）乙○○對於右揭犯行坦承不諱，核與告訴人甲
    ○○於警訊時指述稱：「我係因與乙○○發生交通事故，致我身體肺部栓塞、右
    腳骨折：：」相符（見警卷第五頁），且有事故調查報告表、現場圖、照片六紙
    附於警卷第八至十一頁可參，而告訴人甲○○確受有急性肺栓塞、右脛腓開放性
    骨折合併神經及血管損傷、右踝撕裂傷之普通傷害，此有診斷證明書二紙附於警
    卷第六、七頁可參。
二、按汽車起步應讓行進中之車輛行人優先通行，道路交通安全規則第八十九條第一
    項第六款定有明文，被告自承領有自小客車之駕駛執照，理當知悉前揭規定，並
    確實遵守，查本案車禍發生之碰撞地點，距被告停放車輛之地點僅十二公尺，此
    有現場圖一紙可資為憑，復依被告及告訴人於警訊時均一致供述於內側車道碰撞
    等情以觀（警卷第一、三頁），本案應為被告起步後即倉促、貿然往內側車道行
    駛，致在後之車輛閃避不及，而發生擦撞，另依道路交通事故調查報告表所載，
    事故發生時之情形：日間天候晴，路面乾燥、無缺陷、無障礙物，視距良好，並
    無不能注意後有來車之情形，被告竟疏未禮讓行進中之ＯＱＷ－０八九號重型機
    車先行，二車發生碰撞，導致ＯＱＷ－０八九號重機車之駕駛人甲○○受傷，被
    告具有過失甚明，本件告訴人甲○○騎乘機車雖違反道路交通管理處罰條例第四
    十八條第二款之規定，惟本案被告於起步後隨即駛向內側車道，而對在後之車輛
    產生一突發之交通狀況，縱告訴人甲○○依速限每小時五十公里之速度行駛，亦
    無法避免車禍之發生，自難認告訴人之超速行為，與本案有何因果關係，附此敘
    明。而本案於偵查中經檢察官送往臺灣省嘉雲區車輛行車事故鑑定委員會鑑定，
    再由本院將本案送往台灣省車輛行車事故覆議鑑定委員會鑑定，均同此見解，此
    有台灣省嘉雲區車輛行車事故鑑定委員會中華民國九十二年十二月二日嘉鑑字第
    九二一三五五號函及其所附之鑑定報告、台灣省車輛行車事故覆議鑑定委員會中
    華民國九十三年四月十二日府覆議字第九三一０一六一號函及其所附之鑑定報告
    各一份附於偵查卷第六至八頁、本審卷第二十二、二十三頁可資參酌，又被告之
    過失與告訴人所受之傷害間，具有因果關係，亦可認定。綜上所述，本案事證明
    確，被告犯行堪以認定。
三、核被告乙○○所為，係犯刑法第二百八十四條第一項前段之過失傷害罪。被告肇
    事後，在偵查犯罪職權之機關或公務員尚未查知犯人前，即自行打電話報案，並
    同時告知自己之姓名及案發之地點，請警方前往處理，並因此接受裁判等情，除
    據其自承外，並有嘉義市警察局交通隊警員侯嘉彰所製作之事故現場處理報告表
    附卷可參（見警卷第十二頁頁），核與自首要件相符，應依刑法第六十二條前段
    規定減輕其刑。原審以被告罪證明確，依刑事訴訟法第四百四十九條第一項前段
    、第四百五十四條第二項，刑法第二百八十四條第一項前段、第六十二條前段、
    第四十一條第一項前段，罰金罰鍰提高標準條例第一條前段、第二條，以簡易判
    決判處拘役二十日，如易科罰金以三百元折算一日，經核其認事用法及量刑均屬
    妥適，上訴人提起上訴任意指摘原審量刑過重、請求輕判云云，尚非有據，應予
    駁回。又被告前未曾受有期徒刑以上刑之宣告，有臺灣嘉義地方法院檢察署刑案
    資料查註紀錄表一份附於偵查卷及臺灣高等法院被告全國前案紀錄表一份附於本
    院卷可稽，其因一時失慮，偶罹刑典，事後已坦承犯行，深具悔意，且已與告訴
    人達成和解（見本院卷第三十二頁），足認被告經此刑之宣告後，應知警惕而無
    再犯之虞，本院認所宣告之刑以暫不執行為適當，爰宣告緩刑二年，用啟自新。
據上論斷，應依刑事訴訟法第四百五十五條之一第一項、第三項、第三百六十八條，
刑法第七十四條第一款，判決如主文。
本案經檢察官李文和到庭執行職務。
中      華      民      國    九十三    年      六      月      十七    日
                                    臺灣嘉義地方法院交通法庭
                                      審判長  法  官   劉  瓊  雯
                                              法  官   蔡  憲  德
                                              法  官   康  存  真
右正本證明與原本無異。
本件不得上訴。
中      華      民      國    九十三    年      六      月      十七    日
                                              書記官   林  美  芳
附錄本件論罪法條：
刑法第二百八十四條第一項：
因過失傷害人者，處六月以下有期徒刑、拘役或五百元以下罰金，致重傷者，處一年
以下有期徒刑、拘役或五百元以下罰金。
